【裁判字號】    99,上易,1323
【裁判日期】    991028
【裁判案由】    竊盜
【裁判全文】
臺灣高等法院臺中分院刑事判決        99年度上易字第1323號
上  訴  人
即  被  告  乙○○
上列上訴人因竊盜案件，不服臺灣彰化地方法院99年度易字第53
0號中華民國99年8月23日第一審判決（起訴案號：臺灣彰化地方
法院檢察署99年度偵字第4935號），提起上訴，本院判決如下：
    主  文
上訴駁回。
    理  由
一、依刑事訴訟法第350條、第361條、第362條、第367條規定，
    不服地方法院之第一審判決而上訴者，須提出上訴書狀，並
    應敘述具體理由，為上訴必備之程式；其所提出之書狀未敘
    述上訴理由，或僅曾以言詞陳述上訴理由者，均應於上訴期
    間屆滿後二十日內補提理由書於第一審法院。第一審法院經
    形式審查，認逾期未補提上訴理由者，應定期間先命補正；
    逾期未補正者，為上訴不合法律上之程式，應以裁定駁回。
    倘已提出上訴理由，但所提非屬具體理由者，則由第二審法
    院以上訴不合法律上之程式，判決駁回。而所謂具體理由，
    必係依據卷內既有訴訟資料或提出新事證，指摘或表明第一
    審判決有何採證認事、用法或量刑等足以影響判決本旨之不
    當或違法，而構成應予撤銷之具體事由，始克當之（例如：
    依憑證據法則具體指出所採證據何以不具證據能力，或依憑
    卷證資料，明確指出所為證據證明力之判斷如何違背經驗、
    論理法則）；倘僅泛言原判決認定事實錯誤、違背法令、量
    刑失之過重或輕縱，而未依上揭意旨指出具體事由，或形式
    上雖已指出具體事由，然該事由縱使屬實，亦不足以認為原
    判決有何不當或違法者（例如：對不具有調查必要性之證據
    ，法院未依聲請調查亦未說明理由，或援用證據不當，但除
    去該證據仍應為同一事實之認定），皆難謂係具體理由，俾
    與第二審上訴制度旨在請求第二審法院撤銷、變更第一審不
    當或違法之判決，以實現個案救濟之立法目的相契合，並節
    制濫行上訴（最高法院97年度臺上字第892號判決意旨可資
    參照）。又理由是否具體，則屬第二審法院審查之範圍，不
    在命補正之列，亦即上訴書狀已記載理由，並有具體之敘述
    時，其上訴既屬合法，第二審法院固應就其理由之是否可取
    ，為實體之審理及判斷；如認其上訴書狀雖記載理由，但並
    未具體敘述時，則無須再命補正，可逕認其上訴不合法，以
    判決駁回之（此有最高法院97年度臺上字第1281號判決意旨
    可參）。
二、本案上訴人即被告乙○○（下稱被告）不服原審判決提起上
    訴，其刑事上訴狀所載理由略以：被告對於涉犯行，業已據
    實供述，本案係臨時起意，並未攜帶破壞門窗之工具，且被
    告積極與告訴人甲○○達成和解，並賠償廠房一切損失，被
    告所為累及家人妻女，深感自責，被告並非從事不正之常業
    犯罪，只因景氣不佳，其經營之修車廠每況愈下，又積欠材
    料費甚多，因路過案發地點，看見工具車3台，才臨時起意
    ，被告並無前科紀錄，請求撤銷原判決，另為適法裁判云云
    。
三、按刑罰之量定，屬法院自由裁量之職權行使，應審酌刑法第
    57條所列各款事由及一切情狀，為酌量輕重之標準，並非漫
    無限制；量刑輕重係屬事實審法院得依職權自由裁量之事項
    ，苟已斟酌刑法第57條各款所列情狀而未逾越法定刑度，不
    得遽指為違法；且在同一犯罪事實與情節，如別無其他加重
    或減輕之原因，下級審量定之刑，亦無過重或失輕之不當情
    形，則上級審法院對下級審法院之職權行使，原則上應予尊
    重（最高法院72年臺上字第6696號、75年臺上字第7033號判
    例及85年度臺上字第2446號判決意旨參照）。原審以被告罪
    證明確，審酌被告正值青壯之年，不思以正當途徑賺取財物
    ，竟意以行竊所得變賣圖利之犯罪動機，及其行竊之手段、
    竊盜所得財物之價值，暨考量被告犯後均能坦承犯行，深知
    悔悟，且竊盜所得之贓物復已尋獲交還告訴人，又於原審審
    理期間，與告訴人達成和解（有和解書1件在卷可憑）等一
    切情狀，量處被告有期徒刑8月，並敘明被告於本案後另犯
    竊盜案件羈押中，是被告犯後雖有悔悟之心，惟難認已生警
    惕之意，認顯不宜給予緩刑宣告等語（見原審判決第3頁）
    。是以，被告上訴所提及之動機、犯案情節、犯後態度等情
    ，原審均已審酌，其顯係本於被告之責任為基礎，並已具體
    斟酌刑法第57條所列情形而為量定，並未偏執一端，而有失
    之過重之情事，依上開最高法院判例、判決意旨，不得遽指
    為違法。況且，本案被告所犯加重竊盜罪之法定最低本刑為
    有期徒刑6月，原審之量刑，已屬從低度量刑，被告上訴意
    旨仍指原審判決量刑顯屬過重云云，顯有誤會。
四、綜上所述，本院依形式上觀察認原審判決認事用法並無違法
    或不當之處，量刑亦屬妥適，被告上訴理由並未依據卷內既
    有訴訟資料或提出新事證，指摘或表明第一審判決有何採證
    認事、用法或量刑等足以影響判決本旨之不當或違法，而構
    成應予撤銷之具體事由，自非屬得上訴第二審之具體理由。
    依上揭法律規定及判決意旨，被告提起之第二審上訴不合法
    律上程式，爰不經言詞辯論，判決駁回上訴。
據上論斷，應依刑事訴訟法第367條前段、第372條，判決如主文
。
中    華    民    國    99    年    10    月    28    日
            刑事第十庭  審判長法  官  江  錫  麟
                              法  官  紀  文  勝
                              法  官  周  瑞  芬
上列正本證明與原本無異。
不得上訴。
                              書記官  廖  婉  菁
中    華    民    國    99    年    10    月    28    日

司法院資訊處製作；財團法人民間司法改革基金會備份。
